pl: Konfiguracja drzwi: Dwudrzwiowe; Wiele drzwi; Jedne drzwi; Pozostałe
es: Configuración de la puerta: Puerta doble; Varias puertas; Puerta única; Otros
zh-TW: 門板配置: 雙門式; 多門; 單門; 其他
fr: Configuration des ouvertures: Double porte; Plusieurs portes; Porte simple; Autre
it: Configurazione delle porte: Doppia anta; Porte multiple; Porta singola; Altro
bg-BG: Конфигурация на вратата: Двойна врата; С няколко врати; С една врата; Друго
pt-BR: Configuração da porta: Porta dupla; Várias portas; Porta única; Outro
pt-PT: Configuração da porta: Porta dupla; Várias portas; Porta única; Outro
de: Türkonfiguration: Doppeltür; Mehrere Türen; Einzeltür; Sonstiges
th: การจัดเรียงประตูทางเข้า: ประตูคู่; ประตูหลายบาน; ประตูบานเดียว; อื่นๆ
ko: 도어 구성: 양문; 멀티 도어; 싱글 도어; 기타
ro-RO: Configurația ușii: Ușă dublă; Uși multiple; Ușă simplă; Altele
nb: Dørkonfigurasjon: Dobbeldør; Flere dører; Enkeltdør; Annet
ja: ドアの構成: ダブルドア; 複数ドア; 片開きドア; その他
nl: Deurconfiguratie: Dubbele deur; Meerdere deuren; Enkele deur; Overig
hr-HR: Konfiguracija vrata: Dvostruka vrata; Više vrata; Jedna vrata; Ostalo
zh-CN: 门体配置: 双门; 多门; 单门; 其他
cs: Provedení dveří: Dvoukřídlé dveře; Více dveří; Jednodveřové; Jiné
ru: Конфигурация дверей: С двумя дверцами; Несколько дверей; Одна дверь; Другое
el: Διάταξη πόρτας: Με διπλές πόρτες; Πολλαπλές πόρτες; Μονή πόρτα; Άλλο
fi: Oven kokoonpano: Kaksi ovea; Useita ovia; Yksi ovi; Muu
en: Door configuration: Double door; Multiple doors; Single door; Other
hu: Ajtókonfiguráció: Dupla ajtó; Több ajtó; Egy ajtó; Egyéb
vi: Cấu hình cửa: Cửa đôi; Nhiều cửa; Cửa đơn; Khác
sk-SK: Konfigurácia dverí: Dvojité dvierka; Viacero dverí; Jedny dvere; Iné
lt-LT: Durų konfigūracija: Dvigubos durelės; Kelios durys; Vienvėrės durys; Kita
da: Dørkonfiguration: Dobbeltdør; Flere døre; Enkelt dør; Andet
tr: Kapı konfigürasyonu: Çift kapı; Birden fazla kapı; Tek kapı; Diğer
sl-SI: Konfiguracija vrat: Dvojna vrata; Več vrat; Enojna vrata; Druga
sv: Dörrkonfiguration: Dubbeldörr; Flera dörrar; Enkeldörr; Övrigt